臺灣臺北地方法院小額民事判決
　　　　　　　　　　　　　　　　  111年度北小字第2015號
原      告  國泰世紀產物保險股份有限公司

法定代理人  陳萬祥  
訴訟代理人  葉庭歡  
            詹文婷  
            曾于芮  
被      告  林德貴  
訴訟代理人  林格慧  
上列當事人間損害賠償(交通)事件，於中華民國111年5月31日言
詞辯論終結，本院判決如下：
    主    文
被告應給付原告新臺幣參萬壹仟壹佰肆拾柒元，及自民國一百一
十一年三月十日起至清償日止，按年息百分之五計算之利息。
原告其餘之訴駁回。
訴訟費用新臺幣壹仟元由被告負擔。
本判決得假執行；被告如以新臺幣參萬壹仟壹佰肆拾柒元為原告
預供擔保後，得免為假執行。
    事實及理由
一、原告主張：被告於民國109年8月8日，駕駛車號000-0000號
    車，於臺北市○○區○○路000巷000號停車格處，過失撞擊原告
    承保車號000-0000號車（下稱系爭車輛），致系爭車輛車身
    受損。系爭車輛事故發生時尚在保險期間，經被保險人通知
    並查證屬實後，原告即賠付系爭車輛必要修復費用新臺幣4
    萬7916元，被告應負賠償之責損害等語。並聲明：被告應給
    付原告4萬7916元，及自本支付命令送達之翌日起至清償日
    止，按年息百分之5計算之利息。
二、被告則以：當時交通警察是原告叫的，沒有傷到原告系爭車
    輛為何要為賠償，不要賠償，不同意原告主張等語，資為抗
    辯。並聲明：原告之訴駁回。
三、得心證之理由：
  ㈠經查，原告所稱上情，業據其提出之道路交通事故當事人登
    記聯單、行車執照、修車估價單、統一發票、車損照片等件
    為證，並有本院依職權向臺北市政府警察局交通警察大隊調
    閱之道路交通事故初步分析研判表、道路交通事故現場圖、
    道路交通事故補充資料表、道路交通事故調查紀錄表、交通
    事故照片等資料在卷可稽，而道路交通事故初步分析研判表
    載被告倒車時未注意其他車輛等情（本院卷第15頁）；及道
    路交通事故調查紀錄表載被告自陳駕車倒車不慎撞到系爭車
    輛，並具被告簽名等情（本院卷第19頁），加以被告提出系
    爭車輛車損照片及調閱警方事故之照片，均顯示系爭車輛經
    碰撞後有擦傷損痕跡（本院卷第25、45、47頁），被告否認
    原告所言然又未提出任何證據供本院審酌，空言置辯，要難
    採信。綜上，堪信原告主張被告過失碰撞系爭車輛致車損乙
    節為真實，被告應負擔損害賠償責任。
  ㈡按不法毀損他人之物者，被害人得請求賠償其物因毀損所減
    少之價額，民法第196條定有明文；又依上開規定請求賠償
    物被毀損所減少之價額，得以修復費用為估定之標準，但以
    必要者為限（例如：修理材料以新品換舊品，應予折舊），
    最高法院77年度第9次民事庭會議決議參照。衡以零件部分
    之修復，既以新零件更換被損害之舊零件，則在計算損害賠
    償額時，自應將零件折舊部分予以扣除，又烤漆附著於車體
    ，為車體一部分，應一併折舊。依行政院所發布之固定資產
    耐用年數表及固定資產折舊率表，自用小客車之耐用年數為
    5年，依定率遞減法每年應折舊369/1000，其最後1年之折舊
    額，加歷年折舊累計額，其總和不得超過該資產成本原額10
    分之9。查系爭車輛因本件車禍事故之修繕費用為工資8663
    元、塗裝1萬1187元及零件2萬8066元，有原告提出之估價單
    及統一發票為證（本院111年度司促字第1640號卷，下稱支
    卷，第14至16頁），而系爭車輛係於108年5月出廠，亦有行
    車執照在卷足憑（本院卷第79頁），則至109年8月8日發生
    上開車禍事故之日為止，系爭車輛已實際使用1年3月，零件
    部分及烤漆部分扣除如附表所示折舊金額後為2萬2484元，
    則原告得請求車輛修復費用為3萬1147元（計算式：8663元＋
    2萬2484元＝3萬1147元）。
  ㈢從而，原告請求被告給付3萬1147元，及自本支付命令送達之
    翌日即111年3月10日（支卷第42頁）起至清償日止，按年息
    百分之5計算之利息，即屬有據，應予准許。超逾此部分之
    請求，為無理由，應予駁回。
四、本件原告勝訴部分，係就民事訴訟法第436條之8適用小額訴
    訟程序所為被告敗訴之判決，依同法第436 條之20規定，應
    依職權宣告假執行，並依同法第436 條之23準用第436 條第
    2 項，適用同法第392 條第2 項規定，依職權宣告被告如預
    供擔保，得免為假執行。
五、本件事證已臻明確，兩造其餘攻擊防禦方法與判決之結果不
    生影響，爰不一一贅論，併此敘明。
六、訴訟費用負擔之依據：民事訴訟法第79條。本件訴訟費用額
    ，依後附計算書確定如主文所示金額。
中　　華　　民　　國　　111 　年　　6 　　月　　16　　日
                      臺北簡易庭  法  官  趙子榮
以上正本證明與原本無異。
如不服本判決，須以違背法令為理由，於判決送達後20日內向本
庭提出上訴狀（應按他造當事人之人數附繕本）；如委任律師提
起上訴者，應一併繳納上訴審裁判費。
中　　華　　民　　國　　111 　年　　6 　　月　　16　　日
                                  書記官  陳怡安
計   算   書：
項        目             金   額（新臺幣）    備    註
第一審裁判費             1000元
合        計             1000元

附表
-----
折舊時間           金額
第1年折舊值        3萬9253元×0.369=1萬4484元
第1年折舊後價值    3萬9253元-1萬4484元=2萬4769元
第2年折舊值        2萬4769元×0.369×(3/12)=2285元
第2年折舊後價值    2萬4769元-2285元=2萬2484元

附錄：
一、民事訴訟法第436條之24第2項：
    對於小額程序之第一審裁判上訴或抗告，非以其違背法令為
    理由，不得為之。
二、民事訴訟法第436條之25：
    上訴狀內應記載上訴理由，表明下列各款事項：
    （一）原判決所違背之法令及其具體內容。
    （二）依訴訟資料可認為原判決有違背法令之具體事實。